【裁判字號】    98,毒抗,396
【裁判日期】    981014
【裁判案由】    毒品危害防制條例
【裁判全文】
臺灣高等法院刑事裁定                 98年度毒抗字第396號
抗  告  人
即  被  告  甲○○
上列抗告人即被告因違反毒品危害防制條例案件，不服臺灣板橋
地方法院中華民國98年09月10日裁定（98年度毒聲字第1304號）
，提起抗告，本院裁定如下：
    主  文
原裁定撤銷，發回臺灣板橋地方法院。
    理  由
一、原裁定意旨略以：抗告人即被告甲○○基於施用第二級毒品
    甲基安非他命之犯意，於民國（下同）98年8月3日 1時16分
    許為警採尿時回溯96小時內某時，在不詳地點，施用第二級
    毒品甲基安非他命，嗣於98年8月2日23時35分許，在臺北縣
    三重市○○路○段65號為警查獲，並扣得殘渣袋1個、吸食器
    1 組等物。被告為警查獲採集之尿液檢體送請檢驗結果，呈
    現安非他命類陽性反應之事實，有板橋地檢署檢察官提出之
    台灣檢驗科技股份有限公司98年 8月17日濫用藥物檢驗報告
    （尿液檢體編號：C0000000；報告編號：UL/2009 /80032）
    、臺北縣政府警察局三重分局查獲毒品案件被移送者姓名、
    代碼對照表（姓名：甲○○，編號代碼：C0000000）各乙紙
    在卷可稽。再，被告於警詢與偵查訊問中，就其有如聲請意
    旨載述為警查獲歷程，並同意經警採集其尿液檢體（代碼：
    C0000000），且由被告親自排放暨封緘捺印之情節，均表示
    屬實、無意見等語（參被告98年 8月3日第1次調查筆錄、訊
    問筆錄，分見臺灣板橋地方法院檢察署98年度毒偵字第5620
    號卷第11頁、第42頁正面）。是按尿液毒品檢驗如使用氣相
    層析質譜儀分析法 （GC/MS）確認，可完全排除偽陽性反應
    之干擾，為目前最具公信力的檢驗方法，且係本院承辦此類
    施用毒品案件於職務上已經確知之事實，故依前揭檢驗方式
    所檢出結果，可排除偽陽性反應干擾，而得到正確檢驗結果
    。準此，被告為警查獲後採集其尿液檢體，送請台灣檢驗科
    技股份有限公司以前揭氣相層析質譜儀分析法 （GC/MS）確
    認檢驗結果，既呈現安非他命類之陽性反應，該檢驗結果自
    屬可信。據上，足認被告確有如聲請所指施用第二級毒品甲
    基安非他命之犯行，堪予認定。又被告係初犯毒品危害防制
    條例第10條第2項之施用第2級毒品案，有本院98年9月9日查
    得其最近之臺灣高等法院被告前案紀錄表在卷足考。故本件
    所為聲請，核無不合，應依毒品危害防制條例第20條第 1項
    ，裁定被告送勒戒處所執行觀察、勒戒等語。
二、抗告意旨略以：抗告人之身分被冒用，在不知情的情況下收
    到法院通知書，已有警察製作過筆錄。爰提起抗告，請求撤
    銷原裁定云云。
三、經查：原審為上開裁定，僅係以檢察官之聲請以及所查獲之
    「甲○○」之警詢筆錄、偵訊筆錄暨前揭檢驗報告為依據。
    惟核對卷附抗告狀所載被告之簽名筆跡，確與卷內警詢及偵
    訊筆錄上之「甲○○」筆跡不盡符合，且被告身份遭冒用情
    形，已經臺北縣政府警察局三重分局調查，認少年姬崇益涉
    嫌重大，有該分局98年9 月12日北縣警重刑字第0980043847
    號少年事件移送書在卷可參（見98年度毒偵字第5620號卷第
    54頁），是抗告人是否為本件犯罪行為人，顯有可疑，此攸
    關抗告人之人權保障，確有再行調查核實之必要。況本件警
    方查獲之「甲○○」既留有指紋卡及照片在卷（見98年度毒
    偵字第5620號卷第40頁、第7 頁），則抗告人所辯是否可採
    ，應不難調查辨明。抗告意旨執以指摘原裁定不當，非無理
    由，應由本院將原裁定撤銷，發回原審法院詳加調查後，更
    為適當之裁定。
據上論結，應依刑事訴訟法第413條前段，裁定如主文。
中    華    民    國    98    年    10    月    14    日
                  刑事第十二庭審判長法  官  蔡永昌
                                    法  官  蔡國在
                                    法  官  蔡新毅
以上正本證明與原本無異。
不得再抗告。
                                    書記官  賴立旻
中    華    民    國    98    年    10    月    16    日


司法院資訊處製作；財團法人民間司法改革基金會備份。
